【裁判字號】    92,上易,573
【裁判日期】    920501
【裁判案由】    傷害
【裁判全文】
臺灣高等法院刑事判決                            九十二年度上易字第五七三號
    上  訴  人  臺灣板橋地方法院檢察署檢察官
    被      告  甲○○
右上訴人因被告傷害案件，不服臺灣板橋地方法院九十一年度易字第二九七五號，中
華民國九十二年一月二日第一審判決（起訴案號：臺灣板橋地方法院檢察署九十一年
度偵字第一一二二三號），提起上訴，本院判決如左：
    主  文
原判決撤銷。
甲○○傷害人之身體，處拘役伍拾日，如易科罰金，以佰元折算壹日。
    事  實
一、甲○○曾於民國八十九年七月十七日，因過失傷害案件，經臺灣板橋地方法院判
    處有期徒刑七月，嗣經本院駁回上訴，並諭知緩刑三年確定，現仍在緩刑期間。
    竟於九十一年五月二日晚間九時三十分許，在台北縣泰山鄉○○路○段十五巷一
    號內，因乙○○及李衍德至其家中向其催討交通事故賠償款項，雙方一言不合，
    發生口角，進而互相拉扯，甲○○竟基於普通傷害人身體之犯意，徒手傷害乙○
    ○，致乙○○因之受有頭部一處（約一乘一公分）、手部一處（約三乘一公分）
    、左小腿一處（約二點五乘一公分）擦傷之傷害。
二、案經被害人乙○○訴由台灣板橋地方法院檢察署檢察官偵查起訴。
    理  由
一、訊據被告甲○○，固坦承告訴人乙○○於右揭時、地至其家中催討交通事故賠償
    款項，並與之發生口角等情，惟矢口否認有何傷害犯行，辯稱：不知乙○○之傷
    勢從何而來，乙○○提起本件訴訟，係在逼其還錢云云。
二、惟查，右揭犯罪事實，業據告訴人乙○○於偵審中指訴歷歷，核與證人即陪同告
    訴人前往被告住處之李衍德及葉財旺於偵審中供證之情節相符 (見偵查卷第三十
    六頁、第三十九頁反面、原審卷第十六頁、第十七頁) ，告訴人受有如事實欄所
    載傷害之事實，復有台北縣立三重醫院診斷證明書乙紙附卷可稽 (見九十一年度
    發查字第一二九九號案卷第五頁) ，是告訴人之指訴堪信為真。雖證人潘雪梅於
    偵查中證述未見被告毆打告訴人乙情，惟證人潘雪梅並未於告訴人與被告爭執時
    全程在場，其僅斷斷續續在門外看了二次，且只待了約十五分鐘之久，此據證人
    潘梅雪於偵查中結證在卷 (見偵查卷第三十九頁反面、第四十頁) ，而被告與告
    訴人爭執、口角之時間，持續一段時間，並非僅短短之十五分鐘，是尚難僅以證
    人潘雪梅之證詞，而為被告有利之認定。被告上開所辯尚非可採，本件事證明確
    ，被告上開犯行，堪以認定。
三、核被告所為，係犯刑法第二百七十七條第一項之普通傷害罪。原審認被告罪證明
    確，予以論罪科刑，原非無見，惟法院對於被告為刑罰裁量時，必須以行為人之
    罪責為依據，而選擇與罪責程度相當之刑罰種類，並確定與罪責程度相稱之刑度
    。本件告訴人年近八十，行動不便，被告因交通事故賠償與告訴人衍生本件糾紛
    ，迄未承認犯行或賠償告訴人損害，原審未考量及此，僅科被告罰金三千元之刑
    ，其刑罰與被告之行為並不相當，檢察官上訴主張量刑過輕，為有理由，應由本
    院將原判決予以撤銷改判。爰審酌被告犯罪動機、目的、手段、告訴人之傷勢尚
    非嚴重及被告犯罪後未坦承犯行，賠償告訴人損害等一切情狀，量處如主文所示
    之刑，並諭知易科罰金之折算標準。
據上論斷，應依刑事訴訟法第三百六十九條第一項前段、第三百六十四條、第二百九
十九條第一項前段，刑法第二百七十七條第一項、第四十一條第一項前段、罰金罰鍰
提高標準條例第一條前段、第二條，判決如主文。
本案經檢察官謝英民到庭執行職務。
中      華      民      國    九十二    年      五      月    一    日
                              臺灣高等法院刑事第五庭
                                  審判長法  官  曾  德  水
                                        法  官  趙  功  恆
                                        法  官  蘇  素  娥
右正本證明與原本無異。
不得上訴。
                                        書記官  何  閣  梅
中      華      民      國    九十二    年      五      月      一      日
附錄：本案論罪科刑法條全文
中華民國刑法第二百七十七條
 (普通傷害罪)
傷害人之身體或健康者，處三年以下有期徒刑、拘役或一千元以下罰金。
犯前項之罪因而致人於死者，處無期徒刑或七年以上有期徒刑；致重傷者，處三年以
上十年以下有期徒刑。


司法院資訊處製作；財團法人民間司法改革基金會備份。
